臺灣高等法院刑事裁定
110年度毒抗字第726號
抗  告  人  臺灣基隆地方檢察署檢察官
聲  請  人  
即  被  告  鄧力豪




上列抗告人因聲請人即被告聲請重新審理案件，不服臺灣基隆地
方法院中華民國110年4月16日所為裁定（110年度毒聲重字第4號
），提起抗告，本院裁定如下：
    主  文
抗告駁回。
    理  由
一、原裁定意旨略以：聲請人即被告（下稱聲請人）鄧力豪前經
    檢察官聲請後，經原審法院於民國110 年2月3 日以110 年
    度毒聲字第71號裁定令入戒治處所施以強制戒治，其期間為
    6 個月以上，至無繼續強制戒治之必要為止，但最長不得逾
    1 年確定，有本院被告前案紀錄表在卷可查。茲聲請人以裁
    定時適用之「有無繼續施用毒品傾向評估標準紀錄表」顯不
    合理為由聲請重新審理，而因聲請人是否符合毒品危害防制
    條例第20條之1第1項重新審理之事由及其聲請有無理由，實
    務見解尚有分歧，且尚須調閱卷宗確認，均需耗費相當時日
    ，然聲請人現正強制戒治中，為避免聲請人人身自由因審理
    期間過長而繼續受拘束，造成不可回復之損害，並兼顧人權
    之保護，原審認有先依毒品危害防制條例第20條之1 第3 項
    之規定，依職權停止執行之必要。如原審嗣後認聲請人聲請
    重新審理不合法或無理由而裁定駁回聲請並確定，聲請人自
    仍應繼續執行未完成之強制戒治期間。爰依毒品危害防制條
    例第20條之1 第3 項，裁定原審法院110年度毒聲字第71號
    裁定，於本件重新審理裁定確定前停止執行等語。
二、抗告意旨略以：法務部與衛生福利部及專家學者業已研議修
    正「有無繼續施用毒品傾向評估標準」，就評分項目、前科
    紀錄有所調整，並於110年3月26日生效，此顯係於原確定裁
    定確定後方始實施，而非原審為原確定裁定前已經存在，且
    於當時未能援用審酌，至其後始行發現之證據，故不具備「
    嶄新性」之要件，當非毒品危害防制條例第20條之1第1項第
    5款所謂之「發現確實之新證據」，自不得作為已發見新證
    據而提起本件重新審理，聲請人以此主張發見新證據而聲請
    重新審理，容有未洽，且原確定裁定所憑之法務部○○○○○○○○
    附設勒戒處所110年1月20日有無繼續施用毒品傾向評估標準
    紀錄表，係該所相關專業知識經驗人士，於聲請人觀察、勒
    戒期間，依其本職學識就聲請人之前科紀錄及行為表現、臨
    床評估及社會穩定度等因素所為之綜合判斷，其評估依據詳
    實並具有科學驗證，並無擅斷或濫權之不當情事；而原確定
    裁定確定後，法務部○○○○○○○○附設勒戒處所依修正後「有無
    繼續施用毒品傾向評估標準」，重新認定聲請人仍有繼續施
    用毒品之傾向，從而本件重新審理之聲請，為無理由，應予
    駁回。本件原裁定，認事用法既有違誤，爰依法提起抗告，
    請將原裁定撤銷，更為適當合法之裁定等語。
三、按觀察、勒戒及強制戒治之裁定確定後，有毒品危害防制條
    例第20條之1 第1 項所列各款情形之一，認為應不施以觀察
    、勒戒或強制戒治者，受觀察、勒戒或強制戒治處分之人得
    以書狀敘述理由，聲請原裁定確定法院重新審理；聲請重新
    審理，無停止觀察、勒戒或強制戒治執行之效力。但原裁定
    確定法院認為有停止執行之必要者，得依職權或依聲請人之
    聲請，停止執行之。毒品危害防制條例第20條之1 第1 項、
    第3 項分別定有明文。
四、經查：
（一）本件聲請人前因施用毒品案件，經原審法院以109年度毒
      聲字第49號裁定送勒戒處所觀察、勒戒後，復經檢察官聲
      請，由原審法院於110 年2月3 日以110 年度毒聲字第71
      號裁定令聲請人入戒治處所施以強制戒治，其期間為6 個
      月以上，至無繼續強制戒治之必要為止，但最長不得逾1 
      年確定（下稱原確定裁定）。嗣聲請人就原確定裁定，提
      出書狀敘述理由，聲請原裁定確定法院即原審法院重新審
      理，而經原審審酌聲請人是否符合毒品危害防制條例第20
      條之1第1項重新審理之事由及其聲請有無理由，需耗費相
      當時日，然聲請人現正強制戒治中，為避免聲請人人身自
      由因審理期間過長而繼續受拘束，造成不可回復之損害，
      並兼顧人權之保護等節，認有先依職權停止執行之必要，
      故依前揭毒品危害防制條例第20條之1 第3 項之規定，裁
      定原確定裁定於本件重新審理裁定確定前停止執行（下稱
      原裁定），而本件重新審理之聲請，原審尚未為准否之裁
      定等情，有上開原裁定、本院被告前案紀錄表及本院公務
      電話查詢紀錄表在卷可稽。
（二）抗告意旨固執前揭情詞指稱：本件重新審理之聲請，為無
      理由，應予駁回，本件原裁定認事用法有違誤等語，惟據
      前述，本件重新審理之聲請，原審尚未為准否之裁定，而
      原審依法審酌前揭各節後，依職權裁定原確定裁定於本件
      重新審理裁定確定前停止執行，自屬有憑。職是，檢察官
      所憑抗告意旨尚係對於原裁定意旨有所誤會，是亦不足據
      以認定原裁定有何違法或不當之處，要非得以逕取。
（三）綜上，原裁定經核並無不合，抗告意旨以前揭情詞指摘原
      裁定不當，並無理由，應予駁回。
據上論斷，應依刑事訴訟法第412條，裁定如主文。 
中　　華　　民　　國　　110 　年　　4 　　月　　30　　日
                  刑事第十九庭審判長法　官  曾淑華
                                    法　官  陳文貴
                                    法　官  王美玲
以上正本證明與原本無異。
不得再抗告。
                                    書記官  李逸翔
中　　華　　民　　國　　110 　年　　4 　　月　　30　　日